# 请教陈版：非同一控制下企业合并当期期末合并问题

提问人：蜗牛爱哭 时间：2016-01-18 22:42:42
请教陈版：母公司 10 月 28 日合并了一家子公司，合并后100%控股。现在期末要编制合并报表： 1 、资产负债表，只合并期末，期初数只有母公司数据？ 2 、利润表，将母公司全年数据与子公司 11 月、 12 月数据进行合并？ 3 、现金流量表，将母公司全年数据与子公司 11 月、 12 月数据进行合并？ 资产负债表我比较有把握，应该是这样处理，但是利润表跟现金流表不太确定。另外如果利润表只合并 11 月、 12 月数据，所得税费用-当期所得税如何确定？是以全年数去计算还是以最后两个月的数据去计算？诚恳请教陈版及各位前辈！！！

回答人：chenyiwei
1 、严格来说，如果此前没有子公司，该次合并后才有子公司，则合并报表只有本期数而没有前期比较数据。合并报表的期末数和本期数的编制方法如你所述。 2 、所得税费用也是根据母公司全年数和子公司 11 ～ 12 月发生额确定，需对子公司全年利润表和现金流量表进行分拆，仅合并其 11 、 12 月的发生额。不能按全年数/6简化处理。

提问人：蜗牛爱哭 时间：2016-01-19 08:17:29
谢谢陈版这么晚还回复我的疑问！感谢！ 1 、我编合并的时候，子公司资产负债表期初数就应该取 10 月 31 日的数据吧？ 2 、所得税费用我是不是应该按正常全年数据去计算然后减去1-10月利润表已经确认的所得税，就是我最后两个月的所得税费用了？ 3 、现金流量表补充资料，如递延所得税资产减少等项目，由于合并报表期初数是母公司数据，因此会出现不勾稽的情况？

回答人：chenyiwei
1 、是。 2 、是。 3 、当合并范围在本期内发生增加或减少时，可能会出现不符合一般理解的报表项目年初年末之间勾稽关系的情况，如有必要可以在附注中对差异原因增加说明。